# 土地摊销问题，求助

提问人：lpcliu 时间：2011-03-13 23:29:49
刚看到 2006 年的一个帖子，说土地使用权 50 年，企业执照经营期限 20 年，是否按 20 年做摊销，按照现行准则，是否还是按陈版当年回答的 20 年做摊销么？如果企业觉得过 20 年，企业可以继续续存，是否可按 50 年摊销？

回答人：chenyiwei
新准则下，根据《企业会计准则第 6 号—无形资产》第十八条规定：使用寿命有限的无形资产，其残值应当视为零，但下列情况除外： （一）有第三方承诺在无形资产使用寿命结束时购买该无形资产。 （二）可以根据活跃市场得到预计残值信息，并且该市场在无形资产使用寿命结束时很可能存在。
因此，由于土地使用权通常认为具有活跃市场，因此在“土地使用权期限 50 年，企业经营期限 20 年”的情况下，在新准则下可以把经营期满时的摊余价值作为预计净残值予以预留，也就是事实上相当于按照 50 年摊销土地使用权。